臺灣高等法院刑事裁定
111年度抗字第1440號
抗  告  人
即  受刑人  曾浚豪



上列抗告人因聲請定其應執行刑案件，不服臺灣桃園地方法院中
華民國111年8月15日裁定（111年度聲字第2188號），提起抗告
，本院裁定如下：
    主  文
抗告駁回。                                              
    理  由
一、原裁定意旨如附件。
二、抗告意旨略以：按法院於定應執行刑時所為刑之酌定，固屬
    自由裁量事項，仍應受法律之內、外部界限拘束，不得逾越
    其界限，並受比例原則、公平正義原則之規範，且考量法律
    之目的、法律秩序理念及社會情感等，及斟酌目前之刑事政
    策已非過往之應報主義之刑，尤重再教化之功能。且現今各
    案經先後判刑確定，檢察官聲請定應執行刑案件甚多，此類
    案件最大特徵通常是先前已有定應執行刑，復有另件確定判
    決出現而需再定應執行刑，且因定刑相關基礎事實發生變動
    ，前所定之執行刑當然失其效力，並無受其拘束而不可再行
    變更之問題。抗告人即受刑人甲○○所犯毒品危害防制條例等
    罪刑，合併計算為有期徒刑14年8月，原審定應執行有期徒
    刑13年6月，僅減少1年2月，按照責任遞減，所定應執行刑
    顯不相當，違背法令。綜上，請求撤銷原裁定，給予最有利
    於抗告人之重新從輕之裁定云云。
三、按數罪併罰之定應執行之刑，係出於刑罰經濟與責罰相當之
    考量，並非予以犯罪行為人或受刑人不當之利益，為一種特
    別的量刑過程，相較於刑法第57條所定科刑時應審酌之事項
    係對一般犯罪行為之裁量，定應執行刑之宣告，乃對犯罪行
    為人本身及所犯各罪之總檢視，除應考量行為人所犯數罪反
    應出之人格特性，並應權衡審酌行為人之責任與整體刑法目
    的及相關刑事政策，在量刑權之法律拘束性原則下，依刑法
    第51條第5款之規定，採限制加重原則，以宣告各刑中之最
    長期為下限，各刑合併之刑期為上限，但最長不得逾30年，
    資為量刑自由裁量權之外部界限，並應受法秩序理念規範之
    比例原則、平等原則、責罰相當原則、重複評價禁止原則等
    自由裁量權之內部抽象價值要求界限之支配，使以輕重得宜
    ，罰當其責，俾符合法律授與裁量權之目的，以區別數罪併
    罰與單純數罪之不同，兼顧刑罰衡平原則。個案之裁量判斷
    ，除非有全然喪失權衡意義或其裁量行使顯然有違比例、平
    等諸原則之裁量權濫用之情形，否則縱屬犯罪類型雷同，仍
    不得將不同案件裁量之行使比附援引為本案之量刑輕重比較
    ，以視為判斷法官本於依法獨立審判之授權所為之量刑裁奪
    有否裁量濫用之情事。此與所謂相同事務應為相同處理，始
    符合比例原則與平等原則之概念，迥然有別（最高法院100
    年度台抗字第314號、108年度台抗字第1181號裁定參照）。
四、經查：
　㈠抗告人所犯如原裁定附件之附表各編號所示之罪，業經法院
    判處如各編號所示之刑，均經確定在案，且編號2至4均在編
    號1所示判決確定之前所犯，又其中編號1至3曾經定應執行
    刑有期徒刑12年3月確定，有該判決書及本院被告前案紀錄
    表附卷可稽。其中編號2之罪刑屬得易科罰金，其餘編號則
    為不得易科罰金，受刑人已依刑法第50條第2項規定請求檢
    察官為本件聲請，有定刑聲請切結書在卷可按，原裁定審酌
    附表各罪之整體評價及受刑人陳述之意見後（見原裁定理由
    「三、㈡、㈢」），就有期徒刑部分定其應執行刑為有期徒刑
    13年6月，經核未逾越刑法第51條第5款量刑裁量之外部性界
    限（各宣告刑中最長刑期有期徒刑7年6月以上，各刑合併刑
    期有期徒刑14年8月以下），也未重於內部性界限（編號1至
    3曾經定應執行刑12年3月，加上編號4之宣告刑，總和為有
    期徒刑14年2月）。　
　㈡抗告意旨雖以本件定應執行刑裁定僅小幅減少1年2月，量刑
    不當云云。但查抗告人所犯附表各罪，編號1為加重強制性
    交罪，編號3為非法持有可發射子彈具殺傷力之槍枝罪，編
    號2、4雖均為違反毒品危害防制條例之案件，但編號2為持
    有3級毒品純質淨重20公克以上罪，編號4為販賣第三級毒品
    未遂罪，各罪之犯罪態樣有別，侵害法益不盡相同，甚至編
    號1之案件為侵害具不可回復性之個人法益，上開加重強制
    性交（編號1）、槍砲（編號3）與毒品（編號2、4）案件，
    彼此間獨立程度高，考量抗告人所犯上開各罪責任非難重複
    程度及對全體犯罪為整體評價，並參照上述本案定執行刑之
    內、外部界限，所定應執行刑有期徒刑13年6月可認已給予
    抗告人適度之刑罰折扣，符合法律授與裁量權之目的，亦無
    裁量行使顯然有違比例、平等、罪刑相當諸原則之裁量權濫
    用情形，屬法院裁量職權之適法行使，並無違誤。抗告意旨
    徒憑前詞指摘原裁定之應執行刑過重云云，核無理由，應予
    駁回。
據上論斷，應依刑事訴訟法第412條，裁定如主文。
中　　華　　民　　國　　111 　年　　9 　　月　　30　　日
                  刑事第六庭  審判長法　官  劉方慈
                                    法　官  蕭世昌
                                    法　官  許曉微
以上正本證明與原本無異。
如不服本裁定，應於收受送達後五日內向本院提出再抗告狀。
                                    書記官  徐仁豐
中　　華　　民　　國　　111 　年　　9 　　月　　30　　日
附件：臺灣桃園地方法院111年度聲字第2188號刑事裁定